臺灣高雄地方法院民事判決
111年度雄簡字第1957號
原      告  黃子斌  


被      告  李易承  
上列當事人間債務人異議之訴事件，本院判決如下：
    主      文
原告之訴駁回。
訴訟費用由原告負擔。
    事實及理由
一、原告主張：被告執臺灣高等法院高雄分院108 年度上易字第
    213 號民事判決、臺灣橋頭地方法院108 年度司聲字第360 
    號民事裁定為執行名義（下合稱系爭執行名義），聲請對伊
    之財產為強制執行，經本院以109 年度司執字第76875 號強
    制執行事件（下稱系爭執行事件）執行在案，惟伊已陸續清
    償債務完畢，被告前揭債權因全數受償而消滅，爰依強制執
    行法第14條之規定提起本訴等語，並聲明：系爭執行事件之
    強制執行程序應予撤銷。
二、得心證之理由：
　㈠按原告之訴，依其所訴之事實，在法律上顯無理由者，法院
    得不經言詞辯論，逕以判決駁回之，民事訴訟法第249 條第
    2 項定有明文。而所謂原告之訴，依其所訴之事實，在法律
    上顯無理由者，係指依原告於訴狀內記載之事實觀之，在法
    律上顯然不能獲得勝訴之判決者而言（最高法院96年度台上
    字第2510號民事判決意旨參照）。次按執行名義成立後，如
    有消滅或妨礙債權人請求之事由發生，債務人得於強制執行
    程序終結前，向執行法院對債權人提起異議之訴，如以裁判
    為執行名義時，其為異議原因之事實發生在前訴訟言詞辯論
    終結後者，亦得主張之，強制執行法第14條第1 項規定甚明
    。債務人異議之訴，係以排除執行名義之執行力為目的，應
    於強制執行開始後，強制執行程序終結前始得提起，倘強制
    執行尚未開始，或強制執行程序已然終結，即無撤銷強制執
    行程序之可言，自無提起債務人異議之訴之必要（最高法院
    71年度台上字第4402號民事判決意旨參照）。準此，債務人
    異議之訴，應在事實審言詞辯論終結時，其強制執行程序尚
    未終結，法院始審究其訴有無理由，若強制執行程序已經終
    結，法院自無庸審究，蓋其訴已無阻止強制執行之實益。
　㈡經查，本件被告執系爭執行名義聲請對原告為強制執行，經
    本院以系爭執行事件執行在案，嗣被告於執行程序中之民國
    111 年9 月30日上午8 時45分至本院陳述其債權額已全數受
    償完畢，執行程序終結等情，業經本院依職權調取系爭執行
    事件卷宗核閱明確。是系爭執行事件既已執行終結，揆諸前
    揭規定及說明，原告於111 年9 月30日下午10時56分（見本
    院卷第1 頁下方收文章）提起本件債務人異議之訴，已無阻
    止強制執行之實益，況無論原告之主張有無理由，本院亦無
    從撤銷已經終結之執行程序。從而，原告提起本件債務人異
    議之訴，其訴顯無理由，且無從命補正，爰未命原告補繳裁
    判費（形式上仍記載由原告負擔訴訟費用，俾利原告如欲提
    起上訴時由本院向其併徵第一、二審之裁判費）即不經言詞
    辯論，逕以判決駁回之。
三、依民事訴訟法第436 條第2 項、第249 條第2 項、第78條，
    裁定如主文。
中　　華　　民　　國　　111 　年　　10　　月　　12　　日
          　　　　高雄簡易庭  法　　　官  謝宗翰
以上正本係照原本作成。
如對本判決上訴，須於判決送達後20日內向本院提出上訴狀，同
時表明上訴理由；如已於本判決宣示後送達前提起上訴者，應於
判決送達後20日內補具上訴理由（均須按他造當事人之人數附繕
本）。
中　　華　　民　　國　　111 　年　　10　　月　　12　　日
                              書  記  官  吳語杰